【裁判字號】    97,消債更,6
【裁判日期】    970820
【裁判案由】    更生事件
【裁判全文】
臺灣板橋地方法院民事裁定           97年度消債更字第6號
聲  請  人  劉蓁
上列當事人因消費者債務清理事件聲請更生，本院裁定如下：
    主  文
聲請駁回。
聲請費用由聲請人負擔。
    理  由
一、按債務人與金融機構協商成立者，不得聲請更生或清算，但
    因不可歸責於己之事由，致履行顯有重大困難者，不在此限
    ；本條例施行前，債務人依金融主管機關協調成立之中華民
    國銀行公會會員辦理消費金融案件無擔保債務協商機制與金
    融機構成立之協商，準用前項之規定，消費者債務清理條例
    （下稱債清條例）第151 條第5 項、第6 項分別定有明文。
    又聲請更生或清算不合程式或不備其他要件者，法院應以裁
    定駁回之，但其情形可以補正者，法院應定期間先命補正，
    復為債清條例第8 條所明定。
二、本件債務人向本院聲請更生，其主張略以：渠因其有不能清
    償債務情事，前於民國（下同）95年間已依金融主管機關協
    調成立之中華民國銀行公會會員辦理消費金融案件無擔保債
    務協商機制，與最大債權機構香港上海匯豐銀行達成協商。
    然每月收入扣除上開協商還款金額後，無法維持最低基本生
    活，係非可歸責於己之事由所致。為此，爰依法聲請裁定准
    予更生云云。
三、經查：債務人於本件更生聲請前，已於95年7 月6 日依金融
    主管機關協調成立之中華民國銀行公會會員辦理消費金融案
    件無擔保債務協商機制，與最大債權機構香港上海匯豐銀行
    達成協商等情，有聲請人所提出之協議書在卷可稽，是本件
    債務人聲請更生，須符合「不可歸責於己之事由致履行顯有
    重大困難」之要件，方為適法。聲請人雖謂「扣除協商還款
    金額後，無法維持最低基本生活」，惟該協商條件既經當事
    人選擇並採為清償之方式，債務人即應受該協議之約束，如
    有無法履行之情事，當再循協商機制謀求解決，而不可泛指
    協商條件嚴苛，即以之作為不可歸責於己之事由。復查，依
    聲請人提出之財產目錄及全國財產稅總歸戶財產查詢清單顯
    示，聲請人尚有坐落於三重市之房地2 筆、92年汽車1 部及
    投資2 筆等財產。基於上述，經本院審酌聲請人於協商期間
    ，除每月收入所得外，尚有包含房屋、汽車、財產、股票等
    財產，經濟狀況已較一般人寬裕。此外，聲請人復未能舉證
    證明於上開協商還款期間，有何不可歸責於己之事由，致所
    需之支出增加或收入減少，因而有不能履行或履行顯有重大
    困難之情事，是本院因認聲請人所稱渠有履行顯有重大困難
    之情事云云係屬委無可採。
四、從而，本件聲請人既無不可歸責於己致履行顯有重大困難之
    事由，而向本院更請更生，既違背債清條例第151 條第6 項
    之規定，且上開欠缺又屬無從補正，依上說明，自應駁回其
    更生之聲請。
五、至於所繳納郵務送達費新臺幣5,780 元，則待本件更生聲請
    事件確定後，如有剩餘郵資餘額，再予檢還聲請人，附此敘
    明。
中    華    民    國    97    年     8    月    20    日
                  民事第二庭    法      官    許麗華
上為正本係照原本作成
如不服本裁定，應於裁定送達後10日內，以書狀向本院提出抗告
，並繳納抗告費新臺幣1千元
中    華    民    國    97    年     8    月    20    日
                                書  記  官    蕭佩宜


司法院資訊處製作；財團法人民間司法改革基金會備份。
